【裁判字號】    96,訴,712
【裁判日期】    970819
【裁判案由】    拆屋還地
【裁判全文】
臺灣嘉義地方法院民事裁定  96年度訴字第712號
原      告  王清田即祭祀公業王義龍之管理人
訴訟代理人  楊漢東律師
複代理人    羅振宏律師
被      告  己○○
訴訟代理人  戊○○
追加被告    丙○○
            丁○○
            乙○○
            甲○○
上列當事人間請求拆屋還地事件，原告為訴之追加，本院裁定如
下：
    主  文
原告訴之追加駁回。
訴訟費用由原告負擔。
    理  由
一、原告起訴原主張坐落嘉義市○○段0014地號土地及同段0031
    地號土地（下稱系爭土地）為原告所有，被告己○○無權占
    用系爭土地種植檳榔及果樹多年，並在系爭0014地號土地上
    搭建如附圖A 、B 、C 所示之地上物，爰依民法第767 條規
    定，請求被告將前揭地上物拆除並將系爭土地返還原告。嗣
    於本院審理時，於民國97年7 月15日具狀，除仍請求被告己○○拆除前揭地上物並將該地上物所占用部分之土地返還與
    原告外，復以丙○○、丁○○、乙○○、甲○○為被告，請
    求其等將同附圖除A 、B 、C 所示部分地上物占用之土地外
    之其餘土地上之農作物剷除，並將該部分土地返還原告。核
    原告前揭以丙○○、丁○○、乙○○、甲○○為被告所為請
    求部分，屬訴之追加，而各該追加被告經合法通知而未於言
    詞辯論期日到場。
二、按「訴狀送達後，原告不得將原訴變更或追加他訴。但有下
    列各款情形之一者，不在此限：一、被告同意者。二、請求
    之基礎事實同一者。三、擴張或減縮應受判決事項之聲明者
    。四、因情事變更而以他項聲明代最初之聲明者。五、該訴
    訟標的對於數人必須合一確定時，追加其原非當事人之人為
    當事人者。六、訴訟進行中，於某法律關係之成立與否有爭
    執，而其裁判應以該法律關係為據，並求對於被告確定其法
    律關係之判決者。七、不甚礙被告之防禦及訴訟之終結者。
    被告於訴之變更或追加無異議，而為本案之言詞辯論者，視
    為同意變更或追加。」民事訴訟法第255 條定有明文。經查
    本件原告前揭訴之追加雖亦本於民法第767 條規定為之，惟
    追加被告均未表示同意追加，而被告己○○則表示不同意追
    加，又依原告之主張，本件追加被告與被告己○○所占用土
    地部分各異，其使用占有部分之土地之方式亦不同（一則種
    植農作，一則搭建鐵皮屋），足以推認追加被告等占用系爭
    土地之事由應與被告己○○不同，是自難認原訴與追加之訴
    之基礎事實同一，又本件原訴於97年8 月5 日言詞辯論期日
    已臻得為裁判之程度，若繼續審理追加之訴，顯然妨礙訴訟
    之終結及被告之防禦，此外本件追加又不符合首揭規定所定
    之其他情形，應認原告所為訴之追加為不合法，應予駁回。
中    華    民    國    97    年    8     月    19    日
                  民事第一庭  法  官  林望民
以上正本係照原本作成
如對本裁定抗告須於裁定送達後10日內向本院提出抗告狀
中    華    民    國    97    年    8     月    19    日
                              書記官  陳慶時


司法院資訊處製作；財團法人民間司法改革基金會備份。
